【裁判字號】    97,交聲,124
【裁判日期】    970530
【裁判案由】    違反道路交通管理處罰條例
【裁判全文】
臺灣宜蘭地方法院交通事件裁定         97年度交聲字第124號
移
異  議  人
即受處分人  上將觀光巴士小客車租賃有限公司
代  表  人  甲○○
上列異議人即受處分人因違反道路交通管理處罰條例案件，對於
交通部公路總局臺北區監理所宜蘭監理站於民國97年4月22日所
為之處分（原處分案號：宜監字第裁00-000000000號），聲明異
議，本院裁定如下：
    主  文
異議駁回。
    理  由
一、按汽車駕駛人，駕駛汽車有行車速度超過規定之最高時速60
    公里以上者，處新臺幣6千元以上2萬4千元以下罰鍰，並當
    場禁止其駕駛；汽車駕駛人有第1項第1款、第2款行為者，
    並吊扣該汽車牌照3個月，道路交通管理處罰條例第43條第1
    項第2款、第4項分別定有明文。
二、本件異議人即受處分人所有之3019-GG號租賃小客車，於民
    國97年1月21日下午1時14分許，行經國道五號側車道北向跨
    宜蘭河橋前100公尺，速限為60公里之路段時，超速以時速
    126公里行駛，超速66公里以上，為警逕行舉發，原處分機
    關乃依道路交通管理處罰條例第43條第4項之規定，吊扣受
    處分人汽車牌照3個月。
三、異議意旨略以：該案業已處罰駕駛人罰鍰，又吊扣汽車牌照
    3個月，等於1案2罰，處罰車輛公司並不合理，影響租賃車
    業者權益，應處駕駛人執照吊扣才符合處罰條例云云。經查
    ，受處分人對於其所有之3019-GG號租賃小客車於上開時間
    、地點，在速限60公里之路段超速以126公里行駛之情事並
    不爭執，並有採證照片在卷可稽，自堪信為真實。至受處分
    人雖係將上開車輛出租予駕駛人俞天佑使用，並提出汽車出
    租單為據，然依上開規定，道路交通管理處罰條例第43條第
    1 項及第4項業已分別就汽車駕駛人及汽車所有人定有不同
    之處罰規定，依該等規定之文義，只要汽車駕駛人有行車速
    度超過最高時速60公里之違規行為，除汽車駕駛人本身應受
    罰鍰之處分外，汽車所有人尚應受吊扣汽車牌照之處分，其
    立法目的係慮及汽車所有人擁有支配、管領汽車之權限，對
    於汽車之使用方式、用途、供何人使用等情具有篩選、控制
    之機會，自應擔保使用其汽車之駕駛人駕駛行為合乎交通行
    政之管制規範，否則汽車所有人放任其所有之汽車參與道路
    交通，製造風險，又無管理、監督之責，難謂符事理之平，
    故立法者分別就汽車駕駛人及汽車所有人分別為處罰之規定
    ，自無所謂1案2罰之違誤。故受處分人前開辯解，顯不足採
    ，應予駁回。
四、綜上所述，受處分人所有之上開車輛有前開違規行為，事證
    明確，原處分機關依道路交通管理處罰條例第43條第4項及
    違反道路交通管理事件統一裁罰基準之規定，裁處受處分人
    吊扣汽車牌照3個月，於法並無違誤，本件聲明異議為無理
    由，應予駁回。
據上論斷，應依道路交通案件處理辦法第19條，裁定如主文。
中    華    民    國    97    年    5     月    30    日
                  交通法庭法  官   鄭貽馨
以上正本證明與原本無異。
如不服本裁定，應於裁定送達後5日內，向本院提出抗告狀。（
應附繕本）
                          書記官   林嘉萍
中    華    民    國    97     年    6    月     2    日


司法院資訊處製作；財團法人民間司法改革基金會備份。
